# 企业分立涉及的合并报表追溯问题

提问人：15828189447NXB 时间：2022-12-03 17:28:56
请教陈版主， 根据《财政部会计司发布 2021 年第五批企业会计准则实施问答》“九、企业合并准则实施问答 1 、问：某集团公司新设一家子公司，将现有其他子公司或业务注入该新设公司，假定在新设公司层面该交易构成同一控制下企业合并，新设公司需要编制合并财务报表。如果该新设公司的成立日晚于被注入的其他子公司或业务的成立日，该新设公司编制合并财务报表的期初日应为新设公司成立日还是应追溯至成立日之前?
答：根据《企业会计准则第 20 号——企业合并》(财会〔 2006 〕 3 号)、《企业会计准则第 33 号——合并财务报表》(财会〔 2014 〕 10 号)等有关规定，同一控制下企业合并形成母子公司关系的，母公司应当编制合并日的合并资产负债表、合并利润表和合并现金流量表，合并方就同一控制下的企业合并调整当期期初至合并日止期间及比较期间的合并财务报表。因此， 该 新新 设 公司公司应 当追溯至自比 较 期最早期初开开始始 编 制合并制合并 财务报 表表，，即使比即使比 较 期最早期初早于 该 新新 设 公司的成立日，，但但 应 不早于被注入的其他子公司或 业务处 于最于最 终 控制方控制的 时 点。点。 该 新新 设 公司的个 别报 表期初日 为 其成立日。”
问题：请问在存续分立业务中，若满足同一控制下企业合并，如果满足上述条规定条件，请问分立出来的新设公司合并报表是否可以适用上述规定？谢谢陈版主。

回答人：chenyiwei
如果分立中新设公司取得被分立企业的业务，构成同一控制下合并的，也可以参照该原则编制合并报表（但前提是要有其他子公司。该方法不适用于个别报表）。在此情形下，需对被分立企业的报表进行必要的剥离调整以形成被分立业务的单独报表，作为合并依据。